【裁判字號】    97,訴,1846
【裁判日期】    980123
【裁判案由】    貪污治罪條例
【裁判全文】
臺灣高雄地方法院刑事判決              97年度訴字第1846號
公  訴  人  臺灣高雄地方法院檢察署檢察官
被      告  乙○○
            甲○○
                    入出境許可.
上列被告因貪污治罪條例案件，經檢察官提起公訴（97年度偵字
第30903 號），經合議庭裁定由受命法官依簡式審判程序判決如
下：
    主  文
乙○○共同犯貪污治罪條例第十一條第三項之行求賄賂罪，處有
期徒刑捌月，緩刑貳年，褫奪公權壹年。扣案之新臺幣貳萬元及
紅包袋壹紙均沒收。
甲○○共同犯貪污治罪條例第十一條第三項之行求賄賂罪，處有
期徒刑捌月，緩刑貳年，褫奪公權壹年。扣案之新臺幣貳萬元及
紅包袋壹紙均沒收。
    事  實
一、乙○○之配偶姚細珍係大陸地區人民，而甲○○係姚細珍之
    胞姐，兩人均非依據法令從事公務之人員，亦非受公務機關
    委託承辦公務之人。乙○○前因申請其配偶進入臺灣地區，
    經內政部入出國及移民署（下稱移民署）高雄縣專勤隊多次
    面談均未能通過審核，其與甲○○為求姚細珍能儘速進入臺
    灣地區，使移民署之面談人員違背職務從寬審核，遂共同基
    於對依據法令從事公務之人員關於違背職務行為行求賄賂之
    犯意聯絡，由乙○○將其所有之新臺幣（下同）2 萬元交付
    甲○○，再由甲○○將現金裝入其所有之紅包袋內，於民國
    97年10月28日上午9 時許，共同攜帶該裝有現金2 萬元之紅
    包，前往高雄縣岡山鎮○○路115 號之移民署高雄縣專勤隊
    接受面談，於同日上午9 時20分許，在移民署高雄縣專勤隊
    內1 樓A 號面談室接受面談人員東家榮之面談時，由甲○○
    將上開裝有現金2 萬元之紅包當面拿出，並向東家榮表示希
    望姚細珍之面談能順利通過之意，而對於公務員關於違背職
    務之行為行求賄賂。嗣其兩人此舉當場遭東家榮拒絕，並要
    求渠兩人將該筆現金取出放在面談室之辦公桌上，東家榮並
    請同事報警前往處理，經警扣得乙○○、姚細珍所有供行賄
    所用之現金2 萬元、紅包袋1 紙，而查悉上情。
二、案經高雄縣政府警察局第岡山分局報請臺灣高雄地方法院檢
    察署檢察官偵查起訴。
    理  由
一、被告乙○○、甲○○所犯係死刑、無期徒刑、最輕本刑為3
    年以上有期徒刑以外之罪，於準備程序中就被訴事實均為有
    罪陳述，經受命法官告知簡式審判程序之旨，並聽取公訴人
    及被告意見後，合議庭認為適宜由受命法官獨任進行簡式審
    判程序，依刑事訴訟法第273 條之1 第1 項規定，裁定由受
    命法官獨任進行審判程序。
二、上開犯罪事實，業據被告於警詢、偵查及本院審理中均坦承
    不諱，核與證人即移民署高雄縣專勤隊助理員東家榮於偵查
    中述情節相符，並有扣案之現金2 萬元、紅包袋1 個、扣押
    物品目錄表與扣押筆錄各1 份、現場監視器翻拍照片4 紙、
    面談紀錄錄影光碟1 片、大陸地區人民入出臺灣地區申請書
    及面談結果建議表各1 份在卷可稽，被告自白均核與事實相
    符，應堪採信。本案事證明確，被告犯行均堪認定，應依法
    論科。
三、核被告所為，均係犯貪污治罪條例第11條第3 項、第1 項之
    不具公務員之身分對於依據法令從事公務之人員關於違背職
    務之行為行求賄賂罪。被告就上開犯行，有犯意聯絡及行為
    分擔，均為共同正犯。又被告均於偵查及本院審理中自白犯
    罪，應依貪污治罪條例第11條第4 項之規定減輕其刑。另本
    案情節輕微，且被告所行求賄賂之財物為2 萬元，在5 萬元
    以下，爰均依貪污治罪條例第12條第2 項、第1 項之規定減
    輕其刑，並依法遞減之。本院審酌被告於公務人員依法執行
    公務時，為求融通而行求賄賂，有害公務員執行職務之公正
    性，渠等之行為確有未當，惟念渠等犯後均坦承犯行，顯有
    悔意，且被告乙○○年紀老邁，隻身在臺無所依頓，為求儘
    速通過審查，一時急切而與被告甲○○觸犯法律，渠兩人惡
    性均非重大等一切情狀，分別量處如主文所示之刑，並均依
    貪污治罪條例第17條之規定，各宣告褫奪公權1 年。又被告
    均未曾受有期徒刑以上刑之宣告，有臺灣高等法院被告前案
    紀錄表2 紙在卷可憑，茲念渠等僅因一時失慮，以致誤罹刑
    章，事後已坦承犯行，足認其深具悔意，經此起訴、審判程
    序，理當知所警惕，信無再犯之虞，本院因認前開所宣告之
    刑，均以暫不執行為適當，爰各併予諭知緩刑2 年，以啟自
    新。扣案之現金2 萬元及紅包袋1 只，分別係被告乙○○、
    甲○○所有且供本案行賄所用之物，業據被告於本院審理時
    供承在卷，應依刑法第38條第1 項第2 款之規定，併予宣告
    沒收。
據上論斷，應依刑事訴訟法第273 條之1 第1 項、第299 條第1
項前段，貪污治罪條例第11條第3 項、第1 項、第4 項、第12條
第2 項、第1 項、第17條，刑法第11條前段、第28條、第37條第
2 項、第74條第1 項第1 款、第38條第1 項第2 款，判決如主文
。
本案經檢察官吳美齡到庭執行職務。
中    華    民    國    98    年    1     月    23    日
                  刑事第十三庭  法  官  唐照明
以上正本係照原本作成。
如不服本判決應於收受判決後10日內向本院提出上訴書狀，並應
敘述具體理由。其未敘述上訴理由者，應於上訴期間屆滿後20日
內向本院補提理由書(均須按他造當事人之人數附繕本)「切勿逕
送上級法院」。
中    華    民    國    98    年    1     月    23    日
                                書記官  唐佳安
貪污治罪條例第11條
對於第2 條人員，關於違背職務之行為，行求、期約或交付賄賂
或其他不正利益者，處1年以上7年以下有期徒刑，得併科新臺幣
3百萬元以下罰金。
對於外國、大陸地區、香港或澳門之公務員，就跨區貿易、投資
或其他商業活動有關事項，為前項行為者，處5 年以下有期徒刑
或科新臺幣1 百萬元以下罰金。
不具第 2 條人員之身分而犯前二項之罪者，亦同。
犯前三項之罪而自首者，免除其刑；在偵查或審判中自白者，減
輕或免除其刑。
在中華民國領域外犯第1項、第2項之罪者，不問犯罪地之法律有
無處罰規定，均依本條例處罰。


司法院資訊處製作；財團法人民間司法改革基金會備份。
